臺灣彰化地方法院刑事判決　　　　　　　100年度易字第280號
公　訴　人　臺灣彰化地方法院檢察署檢察官
被　　　告　陳誌新
上列被告因竊盜等案件，經檢察官提起公訴（100 年度偵字第
1463、1487、1488號），本院判決如下：
    主  文
陳誌新收受贓物，累犯，處有期徒刑月，如易科罰金，以新台
幣壹仟元折算壹日。又犯竊盜罪，累犯，處有期徒刑月，如易
科罰金，以新台幣壹仟元折算壹日。又犯竊盜罪，累犯，處有期
徒刑月，如易科罰金，以新台幣壹仟元折算壹日。應執行有期
徒刑陸月，如易科罰金，以新台幣壹仟元折算壹日。
    事  實
一、陳誌新前曾因施用毒品案牛，經本院判處有期徒刑9 月，並
    經臺灣高等法院臺中分院及最高法院駁回上訴確定，甫於民
    國99年6 月22日執行完畢。詎仍不知悔改，分別為下行為：
（一）明知真實年籍姓名不詳綽號「目鏡」之成年男子所交付懸
      掛以2369-HR 號變造成3059-HR 號之車牌2 面（原車牌號
      碼為2369-HR 號，車主為程翠華《由陳培榮駕駛使用》，
      該2 面車牌於99年6 月11日，在雲林縣西螺鎮○○里○○
      路180 巷1 弄3 號遭竊）之自用小客車1 輛（該車之原車
      牌號碼為CX－0819號，車主為沈彩鳳，該車於99年10月22
      日，在臺中市西屯區○○○○路1 段附近遭竊）係來路不
      明之贓物，竟仍於100 年1 月7 日前幾天，在彰化縣鹿港
      鎮○○○○道路旁，予以收受（陳誌新涉嫌竊盜及變造特
      種文書部分業經檢察官另案不起訴處分確定）。
（二）意圖為自己不法之所有，於100 年1 月7 日上午7 時許，
      駕駛上開贓車，至彰化縣伸港鄉○○○街60號前，徒手竊
      取柯香朵所有之五葉松盆栽1 盆。
（三）陳誌新基於為自己不法所有之意圖，於100年1月19日凌晨
      2 時許，駕駛上開贓車，至彰化縣鹿港鎮○○路○ 段23巷
      152 號前，徒手竊取王國前所有之黑松盆栽2 盆。嗣於99
      年1 月20日為警於彰化縣鹿港鎮山崙里崙尾巷7-1 號陳誌
      新住處，發現上開贓車而循線查獲上情。
二、案經彰化縣警察局和美分局報請臺灣彰化地方法院檢察署檢
    察官偵查起訴。
    理  由
一、按除簡式審判程序及簡易程序及第376條第1款、第2款所列
    之罪之案件外，第一審應行合議審判，刑事訴訟法第284條
    之1 定有明文。查本案被告所犯係屬刑事訴訟法第376 條第
    1 款、第2款所列之罪，依法獨任進行審理程序。
二、次按被告以外之人（包括證人、鑑定人、告訴人、被害人及
    共同被告等）於審判外之陳述雖不符刑事訴訟法第159條之1
    至之4 等規定，而經當事人於審判程序同意作為證據，法院
    審酌該言詞陳述或書面陳述作成時之情況，認為適當者，亦
    得為證據；當事人、代理人或辯護人於法院調查證據時，知
    有刑事訴訟法第159 條第1 項不得為證據之情形，而未於言
    詞辯論終結前聲明異議者，視為有前項之同意，同法第159
    條之5 定有明文。立法意旨在於傳聞證據未經當事人之反對
    詰問予以核實，原則上先予排除。惟若當事人已放棄反對詰
    問權，於審判程序中表明同意該等傳聞證據可作為證據；或
    於言詞辯論終結前未聲明異議，基於尊重當事人對傳聞證據
    之處分權，及證據資料愈豐富，愈有助於真實發見之理念，
    且強化言詞辯論主義，使訴訟程序得以順暢進行，上開傳聞
    證據亦均具有證據能力。查檢察官、被告對於本案卷內相關
    證人之證述、文書卷證資料，有何不得為證據之情形，並未
    於本院言詞辯論終結前聲明異議，且有關本案證人之證述、
    文書卷證資料經本院於審理期日逐一提示、朗讀，並告以要
    旨，檢察官及被告對證據資料均表示無意見，本院審酌相關
    證人證述筆錄製成、文書卷證資料取得，並無證據顯示有何
    違背程序規定情事，依據上揭說明，均應具有證據能力。
三、上開犯罪事實，業據被告陳誌新於本院審理時坦承不諱，核
    與被害人沈彩鳳、陳培榮、楊清和、柯香朵、王國前及證人
    即被告之配偶黃鴻美於警詢中之陳述情節大致相符，並有贓
    物認領保管單2 紙、自願受搜索同意書4 紙、彰化縣警察局
    和美分局搜索扣押筆錄及扣押物品目錄表4 份、查獲之贓車
    及車牌勘查照片共22張、失車案件基本資料詳細畫面報表2
    紙、彰化縣警察局車輛尋獲電腦輸入單2 紙、彰化縣警察局
    車輛協尋電腦輸入單1 紙、被害人柯香朵遭竊部分之監視錄
    影翻拍照片6 幀、原車牌號碼3059-HR 號自小客車之車輛狀
    況照片3 幀、懸掛變造之3059-HR 號車牌之贓車車輛狀況照
    片4 幀、車輛詳細資料報表1 紙、被害人王國前遭竊部分之
    監視錄影翻拍照片4 幀、現場指認照片4 幀、員警職務報告
    及所附衛星導航軌跡照片1 份等在卷及汽車鑰匙1 串、變造
    之車牌2 面扣案可資佐證，足認被告之自白與事實相符，堪
    予採信。本案事證已臻明確，被告之上開犯行洵堪認定。
四、核被告陳誌新如事實欄一(一)所為，係犯刑法第349 條第1 項
    之收受贓物罪；如事實欄一(二)(三)所為，均係犯刑法第320 條
    第1 項之竊盜罪。被告所為上開收受贓物1 次及竊盜2 次之
    犯行，犯意各別，行為互殊，應予分論併罰。又被告前曾因
    施用毒品案牛，經本院判處有期徒刑9 月，並經臺灣高等法
    院臺中分院及最高法院駁回上訴確定，甫於99年6 月22日執
    行完畢，此有臺灣高等法院被告前案紀錄表1 份在卷可憑，
    其於有期徒刑執行完畢後，5 年內故意再犯本件有期徒刑以
    上之各罪，均構成累犯，均應依刑法第47條第1 項之規定加
    重其刑。爰審酌被告前有竊盜、毒品之前科，素行非佳，其
    不思以正當途徑掙取金錢，圖以不勞而獲之方式獲取財物，
    犯罪動機及目的均非良善，惟其於本院審理時坦承犯行，積
    極與被害人柯香朵和解並返還竊得之盆栽，有被告於100 年
    4 月7 日陳報之和解書1 紙在卷可稽，犯後態度尚佳，暨考
    量其犯罪手段、所生危害（被害人柯香朵、王國前遭竊之盆
    栽及被害人沈彩鳳失竊之贓車均業經被害人等領回，有贓物
    認領保管單2 紙及上開和解書1 紙在卷足憑）及其生活狀況
    、智識程度等一切情狀，分別量處如主文所示之刑，併諭知
    如易科罰金之折算標準，並定其應執行之刑及易科罰金之折
    算標準，以示懲儆。至扣案之汽車鑰匙1 串及變造之車牌2
    面，雖均係被告犯收受贓物罪所得之物，然非被告所有，業
    據被告供明在卷（見本院審判筆錄第6 頁）；又扣案之針具
    不共享紙盒1 盒、注射針筒6 支、持久配方口香糖夾鏈袋1
    包、海洛因2 包、安非他命2 包、鐵盒1 個、玻璃球管吸食
    器2 支、塑膠鏟管3 支、葡萄糖粉1 包、分裝袋2 包，均係
    被告另案施用毒品所用之物，與本案犯罪無關，亦據被告供
    明在卷（見本院審判筆錄第6 頁），並有臺灣彰化地方法院
    檢察署100 年度毒偵字第203 號起訴書1 份在卷可參，爰均
    不併予宣告沒收，附此敘明。
據上論斷，應依刑事訴訟法第299 條第1 項前段，刑法第349 條
第1 項、第320 條第1 項、第47條第1 項、第41條第1 項前段、
第51條第5 款，判決如主文。
本案經檢察官劉欣雅到庭執行職務。
中    華    民    國   100    年    4     月    12    日
                      刑事第六庭      法  官  黃玉琪
以上正本證明與原本無異。
如不服本判決應於收受判決後10日內向本院提出上訴書狀，並應
敘述具體理由；其未敘述上訴理由者，應於上訴期間屆滿後20日
內向本院補提理由書（均須按他造當事人之人數附繕本）「切勿
逕送上級法院」。
告訴人或被害人對於判決如有不服具備理由請求檢察官上訴者，
其上訴期間之計算係以檢察官收受判決正本之日期為準。
中    華    民    國   100    年    4     月    12    日
                                      書記官  黃得翔
附錄本案論罪科刑法條全文：
中華民國刑法第349條
（普通贓物罪）
收受贓物者，處 3 年以下有期徒刑、拘役或 5 百元以下罰金。
搬運、寄藏、故買贓物或為牙保者，處 5 年以下有期徒刑、拘
役或科或併科 1 千元以下罰金。
因贓物變得之財物，以贓物論。
中華民國刑法第320條
（普通竊盜罪、竊佔罪）
意圖為自己或第三人不法之所有，而竊取他人之動產者，為竊盜
罪，處5  年以下有期徒刑、拘役或 5 百元以下罰金。
意圖為自己或第三人不法之利益，而竊佔他人之不動產者，依前
項之規定處斷。
前二項之未遂犯罰之。